【裁判字號】    99,交聲,180
【裁判日期】    990720
【裁判案由】    違反道路交通管理處罰條例聲明異議
【裁判全文】
臺灣新竹地方法院交通事件裁定  99年度交聲字第180號
原處分機關  交通部公路總局新竹區監理所
異  議  人
即受處分人  甲○○
上列異議人即受處分人因違反道路交通管理處罰條例案件，對於
交通部公路總局新竹區監理所民國99年3 月25日所為之竹監自字
第裁50-E00000000號違反道路交通管理事件裁決處分，聲明異議
，本院裁定如下：
    主  文
異議駁回。
    理  由
一、原處分意旨略以：異議人即受處分人甲○○於民國99年3 月
    12日下午9 時40分許，駕駛車牌號碼LK─2339自用小客車，
    行經新竹縣關西鎮石光里石岡子76巷口處，因有「汽車駕駛
    人酒精濃度超過規定標準達0.40毫克」之違規行為，經新竹
    縣政府警察局新埔分局石光派出所員警以竹縣警交字第E000
    00000 號違反道路交通管理事件通知單（下稱舉發通知單）
    當場舉發，原處分機關認異議人有前開違規行為，乃依道路
    交通管理處罰條例第35條第3 項（裁決書漏載第67條第2 項
    前段）之規定裁處罰鍰新臺幣（下同）60,000元，吊銷駕駛
    執照，3 年內禁考。
二、本件異議意旨略以：異議人於99年3 月12日酒後駕駛自用小
    客車，因為異議人持有的駕駛執照為大貨車普通駕駛執照，
    如今大貨車普通駕駛駕照被吊銷，讓伊無法在公司繼續上班
    ，當初酒後駕車異議人是駕駛自用小客車，並非駕駛大貨車
    ，才提出申請等語。
三、按汽車駕駛人飲用酒類或其他類似物後其吐氣所含酒精濃度
    超過每公升0.25毫克或血液中酒精濃度超過百分之0.05以上
    者，不得駕車，道路交通安全規則第114 條第2 款定有明文
    。又汽車駕駛人，駕駛汽車經測試檢定有酒精濃渡超過規定
    標準者，處15,000元以上60,000元以下罰鍰，並當場移置保
    管該汽車及吊扣其駕駛執照1 年；而汽車駕駛人經依第1 項
    規定吊扣駕駛執照，並於吊扣期間再有第1 項情形者，處6
    萬元罰鍰，並當場移置保管該汽車及吊銷其駕駛執照；汽車
    駕駛人曾依第35條第3 項前段規定吊銷駕駛執照者，3 年內
    不得考領駕駛執照；汽車駕駛人，因違反本條例及道路交通
    安全規則之規定，受吊銷駕駛執照處分時，吊銷其持有各級
    車類之駕駛執照，道路交通管理處罰條例第35條第1 項第1
    款、第3 項、第67條第2 項前段、第68條亦分別有明文規定
    。又94年12月14日修正前道路交通管理處罰條例第68條原係
    規定：「汽車駕駛人，因違反本條例及道路交通安全規則之
    規定，受吊扣或吊銷駕駛執照處分時，吊扣或吊銷其持有各
    級車類之駕駛執照」，修正後同條文則規定「汽車駕駛人，
    因違反本條例及道路交通安全規則之規定，受吊銷駕駛執照
    處分時，吊銷其持有各級車類之駕駛執照」，其修正原因乃
    舊法將違規駕駛人所持有各級車類之駕駛執照一併吊扣，失
    之過酷，影響人民工作及生活甚鉅，故依修正後規定，受吊
    扣駕駛執照處分時，不再吊扣其持有各級車類之駕駛執照，
    僅於受吊銷駕駛執照處分時，始行吊銷其持有各級車類之駕
    駛執照，是依上開規定受吊銷駕照處分者，仍維持吊銷其持
    有各級車類之駕駛執照。次按汽車駕駛人取得高一級車類之
    駕駛資格者，應換發駕駛執照，並准其駕駛較低級車類之車
    輛，已領有聯結車駕駛執照者，得駕駛大客車、大貨車、代
    用大客車、大客貨兩用車、曳引車、小型車、輕型機器腳踏
    車。自96年2 月1 日起已領有大貨車駕駛執照2 年以上之經
    歷申請考驗取得聯結車駕駛執照者，不得駕駛大客車、代用
    大客車、大客貨兩用車。道路交通安全規則第61條第1 項第
    1 款亦定有明文。
四、經查：
（一）本件異議人甲○○前於98年9月19日凌晨0時46分，因酒後
      駕駛車牌號碼LK─2339號自用小客車，行經新竹縣關西鎮
      台三線57.5公里處，經酒測酒精濃度超過標準，被處罰鍰
      34,500元，吊扣所有之駕駛執照1 年，此有新竹縣政府警
      察局98年9 月19日之竹縣警交字第E00000000 號舉發通知
      單、交通部公路總局新竹區監理所98年9 月22日之竹監自
      字第裁50-E00000000號裁決書1 份在卷可稽。詎仍不知悔
      改，於99年3 月12日晚上9 時40分許，駕駛車牌號碼LK─
      2339號自用小客車，行經新竹縣關西鎮石光里石岡子76巷
      口處，因有「汽車駕駛人酒精濃度超過規定標準達0.40毫
      克」之違規行為，為新竹縣政府新埔分局石光派出所警員
      當場開單舉發等情，有竹縣警交字第E00000000 號違反道
      路交通管理事件通知單1 紙在卷可稽，且為異議人所不爭
      執，是受處分人於其大貨車普通駕駛執照吊扣期間，再有
      飲用酒類致酒精濃度超過規定標準而駕駛自用小客車之事
      實，堪以認定。
（二）依前揭94年12月4 日修正前、後之道路交通管理處罰條例
      第68條之規定、修正理由及對道路交通管理處罰條例第35
      條第1 項第1 款規定之解釋意旨，異議人前於98年9 月22
      日經交通部公路總局新竹區監理所以違反道路交通管理處
      罰條例第35條第1 項第1 款規定，吊扣其駕駛執照1 年，
      異議人依法至少於1 年期間內不得駕車，詎異議人復因酒
      後駕駛自用小客車，經原處分機關於99年3 月25日以異議
      人違反道路交通管理處罰條例第35條第3 項規定，裁處受
      處分人罰鍰60,000元並吊銷大貨車普通駕駛執照，就吊銷
      大貨車普通駕駛執照部分，乃為道路交通管理處罰條例第
      68條所明定，已如前述。而行政機關所為之吊銷駕駛執照
      並禁考3 年之行政處分，究其性質，均屬對於預防將來再
      犯危險之行政管制罰，而與行政罰鍰係屬對於過去違反行
      政法上義務之行為予以處罰之行政秩序罰，有所不同，且
      其立法目的亦與刑罰有別，從而，並無行政罰法第26條一
      事不二罰原則之適用。是關於吊銷駕駛執照3 年內禁考部
      分，經本院審酌，亦無違法或不當，異議人前開所辯，並
      無可採。
五、綜上所述，異議人前已因酒駕吊扣駕駛執照，於吊扣期間再
    有飲用酒類致酒精濃度超過規定標準而駕駛自用小客車之違
    規行為，事證明確，原處分機關依道路交通管理處罰條例第
    35 條第3項前段裁處受處分人罰鍰60,000元，並依法吊銷其
    駕駛執照，且依同條例第67條第2項前項規定裁處異議人3年
    內禁止考領汽車駕駛執照之處分，並無違法不當之處，異議
    人猶執前詞指摘原裁定不當，非有理由，應予駁回。
六、依道路交通管理處罰條例第87條第2 項、道路交通案件處理
    辦法第19條，裁定如主文。
中    華    民    國    99    年    7     月    20    日
                        交通法庭      法  官    邱玉汝
以上正本證明與原本無異。
如不服本裁定，應於裁定送達後5日內向本院提出抗告狀。
中    華    民    國    99    年    7     月    20    日
                                      書記官    陳怡芳

司法院資訊處製作；財團法人民間司法改革基金會備份。
